臺灣臺中地方法院刑事判決　　　　　100年度交簡上字第159號
上　訴　人　臺灣臺中地方法院檢察署檢察官
被　　　告　李國聖
上列上訴人因被告過失傷害案件，不服本院簡易庭100年度交簡
字第119號中華民國100年7月20日第一審簡易判決（聲請簡易判
決處刑案號：100年度偵字第7432號），提起上訴，本院管轄之
第二審合議庭判決如下：
    主          文
上訴駁回。
李國聖緩刑貳年。
    犯罪事實及理由
一、本案經本院審理結果，認第一審刑事簡易判決認事用法及量
    刑均無不當，應予維持，除原判決所引用之起訴書犯罪事實
    欄最後一行所載「右膝挫傷及雙手擦傷」，應補充更正為「
    右膝挫傷、雙手及兩膝擦傷」（診斷證明書誤載為雙手西膝
    擦傷），並增列被告李國聖於本院審理時認罪之自白為證據
    外，其餘均引用第一審簡易判決書記載之犯事實、證據及理
    由（如附件）。
二、檢察官上訴意旨略以：告訴人蘇玉梅具狀請求上訴，謂被告
    案發迄今均未賠償告訴人，毫無悔意，斷無僅量處被告拘役
    40日之理（上訴書誤載為6月有期徒刑，業經上訴人當庭更
    正為拘役40日），為此提起上訴。
三、按量刑之輕重，係事實審法院得依職權自由裁量之事項，茍
    已斟酌刑法第57條各款所列情狀而未逾越法定刑度，則不得
    遽指為違法；又刑罰之量定屬法院自由裁量之職權行使，但
    仍應審酌刑法第57條所列各款事由及一切情狀，為酌量輕重
    之標準，並非漫無限制，在同一犯罪事實與情節，如別無其
    他加重或減輕之原因，下級法院量定之刑，亦無過重或失輕
    之不當情形，則上級法院對於下級法院之職權行使，原則上
    應予尊重（最高法院72年台上字第6696號、75年台上字第70
    33號判例意旨參照）。經查，原判決依具體個案認定事實，
    認被告犯行事證明確，依刑事訴訟法第449條第2項、第454
    條第2項，刑法第284條第1項前段、第62條前段、第41 條第
    1項前段之規定，判處被告拘役40日，如易科罰金，以新臺
    幣（下同）1000元折算1日等情，乃原審綜核各情，就個案
    為裁量之職權，且係在法定量刑範圍內予以量刑，且所諭知
    之易科罰金折算標準亦稱允當。原審判決認事用法既均無不
    當，且量刑亦屬妥適，則檢察官據告訴人之請求以原審量刑
    過輕為由提起上訴，指摘原判決不當，為無理由，應予駁回
    。
四、被告未曾因故意犯罪而受有期徒刑以上刑之宣告，有卷附臺
    灣高等法院被告前案紀錄表可憑，其因一時疏忽觸犯刑責，
    犯後坦認罪行，且於本院審理時與告訴人調解成立，當庭賠
    償告訴人4萬6000元，告訴人亦表示同意給被告緩刑機會，
    被告經此偵審程序及刑之宣告之教訓，當知所警惕而無再犯
    之虞。本院綜核各情，認所宣告之刑以暫不執行為適當，併
    予宣告緩刑2年，以啟自新。
據上論斷，應依刑事訴訟法第455條之1第1項、第3項、第373條
、第368條，刑法第74條第1項第1款，判決如主文。
中    華    民    國   100    年    10    月    12    日
                    刑事第四庭  審判長法  官  吳進發
                                      法  官  李婉玉
                                      法  官  羅智文
以上正本證明與原本無異。
不得上訴。
                                      書記官  洪菘臨
中    華    民    國   100    年    10    月    12    日
附件
臺灣臺中地方法院刑事簡易判決        100年度交簡字第119號
公  訴  人  臺灣臺中地方法院檢察署檢察官
被      告  李國聖  男  32歲（民國○○年○月○○日生）
                    身分證統一編號：Ｚ000000000號
                    住南投縣水里鄉○○村○○路506巷8號
上列被告因過失傷害案件，經檢察官提起公訴（100年度偵字第
7432號）被告於本院準備程序自白犯罪，經本院裁定逕以簡易判
決處刑，判決如下：
    主    文
李國聖因過失傷害人，處拘役肆拾日，如易科罰金，以新臺幣壹
仟元折算壹日。
      犯罪事實及理由
一、本案犯罪事實及證據，除犯罪事實部分：(1)第4行「應減速
    慢行」，應予補充更正為「應減速慢行作隨時停車之準備」
    ；(2)第9行補充「李國聖於肇事後，在未有偵查犯罪職務之
    機關或公務員發覺其為犯罪人前，即撥打電話報警，坦承肇
    事犯罪，並請員警前往現場處理，自首並接受裁判。」；(3)
    第10行「案經王易新委由蘇玉梅告訴偵辦」，應予更正為「
    案經王易新法定代理人蘇玉梅告訴偵辦」，及證據部分補充
    被告於本院之自白暨交通事故補充資料表外，餘均引用如附
    件檢察官起訴書之記載。
二、核被告李國聖所為，係犯刑法第284 條第1 項前段之過失傷
    害罪。又被告於肇事後，在未有偵查犯罪職務之機關或公務
    員發覺其為犯罪人前，即撥打電話報警，坦承肇事犯罪，並
    請員警前往現場處理，自首並接受裁判，有臺中市○○○道
    路交通事故肇事人自首情形紀錄表1 份在卷可按，係對於未
    經發覺之犯罪自首而接受裁判，爰依刑法第62條前段之規定
    ，減輕其刑。爰審酌被告因一時疏失，致被害人王易新受有
    傷害，被害人之傷勢狀況，被告過失情形，及被告犯罪後坦
    承犯行，態度尚可，惟迄今仍未針對民事之損害賠償責任，
    與告訴人達成和解等一切情狀，量處如主文所示之刑，並諭
    知易科罰金之折算標準。
三、據上論斷，應依刑事訴訟法第449 條第2 項、第454 條第2
    項，刑法第284 條第1 項前段、第62條前段、第41條第1 項
    前段，刑法施行法第1 條之1 ，逕以簡易判決處刑如主文。
四、如不服本判決，應於判決送達後10日內，向本院提出上訴狀
    （須附繕本）。
中    華    民    國   100    年    7     月    20    日
                  刑事第十七庭  法  官  劉惠娟
上為正本係照原本作成。
                                書記官  林世佳
中    華    民    國   100    年    7     月    20    日
附錄本判決論罪科刑法條：
刑法第284條第1項：
因過失傷害人者，處6 月以下有期徒刑、拘役或5 百元以下罰金
，致重傷者，處1年以下有期徒刑、拘役或5百元以下罰金。
臺灣臺中地方法院檢察署檢察官起訴書
                                     100年度偵字第7432號
    被      告  李國聖  男  32歲（民國○○年○月○○日生）
                        籍設南投縣水里鄉○○村○○路506
                        巷8號
                        現居臺中市○○區○○街137號
                        國民身分證統一編號：Ｚ000000000號
上列被告因過失傷害案件，業經偵查終結，認應該提起公訴，茲
將犯罪事實及證據並所犯法條分敘如下：
            犯罪事實
一、李國聖於民國99年12月11日晚間，駕駛車牌號碼1809-LR號
    自小客車，沿臺中市南屯區○○○街由東往西方向行駛，於
    同日晚間10時25分許，行經該路與大英西一街口時，理應注
    意駕駛車輛行經無號誌交岔路口時，應減速慢行，並隨時採
    取必要之安全措施，以免發生碰撞之危險。而依當時情形，
    又無不能注意之情事，竟疏未注意，未減速慢行。適遇王易
    新騎乘車牌號碼216-CRX號重型機車至該路口，行駛支線道
    而未讓幹線道車先行，2車因此發生碰撞，致王易新因此受
    有右膝挫傷及雙手擦傷。
二、案經王易新委由蘇玉梅告訴偵辦。
          證據並所犯法條
一、上開犯罪事實，業據被告李國聖坦承不諱，核與王易新、蘇
    玉梅指訴之情節相符；且有道路交通事故現場圖、道路交通
    事故調查報告表（一）（二）、臺中市○○○道路交通事故
    談話紀錄表、事故現場照片、中山醫藥大學附設醫院診斷證
    明書、臺中市○○○○○道路交通事故初步分析研判表及臺
    中市車輛行車事故鑑定委員會鑑定意見書在卷可參。被告犯
    嫌應堪認定。
二、核被告所為，係犯刑法第284條第1項前段之過失傷害罪嫌。
    請審酌本件車禍雖因被告疏未減速慢行而肇事，然車禍主要
    係告訴人王易新騎乘機車行駛支線道未讓幹線道先行，為肇
    事主因，且被告事後坦承犯行，態度良好等情，請予從輕量
    刑。
三、依刑事訴訟法第251條第1項提起公訴。
    此  致
臺灣臺中地方法院
中    華    民    國   100    年    6     月    10    日
                        檢察官  郭  明  嵐
本件正本證明與原本無異
中    華    民    國   100    年    6     月    16    日
                        書記官  鄭  志  勉
附錄本案所犯法條
中華民國刑法第284條
（過失傷害罪）
因過失傷害人者，處 6 月以下有期徒刑、拘役或 5 百元以下罰
金，致重傷者，處1年以下有期徒刑、拘役或5百元以下罰金。
從事業務之人，因業務上之過失傷害人者，處 1 年以下有期徒刑
、拘役或1 千元以下罰金，致重傷者，處 3 年以下有期徒刑、
拘役或2千元以下罰金。